Config:
  hfst:
    Gen: ../../../src/generator-gt-norm.hfst
    Morph: ../../../src/analyser-gt-norm.hfst
  xerox:
    Gen: ../../../src/generator-gt-norm.xfst
    Morph: ../../../src/analyser-gt-norm.xfst
    App: lookup

# Comments after each adjective:
# ok = checked against 
# ? = not checked
# c = Comp or Superl attested in corpus

# Oddsyllable adjectives. Adjectives that belong to TJIEGOS, GÅNTSAS, SNÁVES, SÁDNES, GOAVSOS, RÁDAS, ÁRMMOGIS, TJALMMIS and TSIBTSA. LÅSSÅt, SUOHKAT, LEXATTR

# Attribute is the same as pred.

Tests:

  Adjective - rádas: # TJIEGOS
    rádas+A+Attr: [rádas, ráda]
    rádas+A+Sg+Nom: rádas
    rádas+A+Sg+Ine: ráddasin
    rádas+A+Comp+Sg+Nom: ráddasabbo
    rádas+A+Superl+Sg+Nom: ráddasamos
    rádas+A+Comp+Der/at+Adv: ráddasappot
    rádas+A+Superl+Der/at+Adv: ráddasabmusit
    rádas+A+Comp+Der/Dimin+Sg+Nom: ráddasappusj
    rádas+A+Comp+Der/Dimin+Der/at+Adv: ráddasapputjit
    rádas+A+Der/at+Adv: ráddasit
    rádas+A+Attr+Der/vuohta+N+Sg+Nom: [rádasvuohta, rádavuohta]


  Adjective - dievas: # TJIEGOS and GALMAS
    dievas+A+Attr: [dievas, dievva]
    dievas+A+Sg+Nom: dievas
    dievas+A+Sg+Gen: dievvasa
    dievas+A+Sg+Acc: dievvasav
    dievas+A+Sg+Ill: dievvasij
    dievas+A+Sg+Ine: dievvasin
    dievas+A+Sg+Ela: dievvasis
    dievas+A+Sg+Com: dievvasijn
    dievas+A+Pl+Nom: dievvasa
    dievas+A+Pl+Gen: dievvasij
    dievas+A+Pl+Acc: dievvasijt
    dievas+A+Pl+Ill: dievvasijda
    dievas+A+Pl+Ine: dievvasijn
    dievas+A+Pl+Ela: dievvasijs
    dievas+A+Pl+Com: dievvasij
    dievas+A+Ess: dievvasin
    dievas+A+Comp+Sg+Nom: dievvasabbo
    dievas+A+Superl+Sg+Nom: dievvasamos
    dievas+A+Der/at+Adv: dievvasit

  Adjective - divtes: # TJIEGOS
    divtes+A+Attr: divtes
    divtes+A+Sg+Nom: divtes
    divtes+A+Sg+Acc: diktásav
    divtes+A+Comp+Sg+Nom: diktásabbo
    divtes+A+Superl+Sg+Nom: diktásamos
    divtes+A+Comp+Der/at+Adv: diktásappot
    divtes+A+Superl+Der/at+Adv: diktásabmusit
    divtes+A+Comp+Der/Dimin+Sg+Nom: diktásappusj
    divtes+A+Comp+Der/Dimin+Der/at+Adv: diktásapputjit
    divtes+A+Der/at+Adv: diktásit
    divtes+A+Attr+Der/vuohta+N+Sg+Nom: divtesvuohta

  Adjective - goasvos: # GOAVSOS and TJIEGOS
    goavsos+A+Attr: goavsos
    goavsos+A+Sg+Nom: goavsos
    goavsos+A+Sg+Gen: [goaksu,goaksusa]
    goavsos+A+Comp+Sg+Nom: [goaksup,goaksusabbo]
    goavsos+A+Superl+Sg+Nom: [goaksumus,goaksusamos]
    goavsos+A+Comp+Der/at+Adv: [goaksubut, goaksusappot]
    goavsos+A+Superl+Der/at+Adv: [goaksumusát, goaksusabmusit]
    goavsos+A+Comp+Der/Dimin+Sg+Nom: [goaksubusj, goaksusappusj]
    goavsos+A+Comp+Der/Dimin+Der/at+Adv: [goaksubuttjat, goaksusapputjit]
    goavsos+A+Der/at+Adv: goaksut
    goavsos+A+Attr+Der/vuohta+N+Sg+Nom: goavsosvuohta

  Adjective - måskas: # GÅNTSAS
    måskas+A+Attr: måskas
    måskas+A+Sg+Nom: måskas
    måskas+A+Sg+Com: moasskasijn
    måskas+A+Comp+Sg+Nom: moasskasabbo
    måskas+A+Superl+Sg+Nom: moasskasamos
    måskas+A+Comp+Der/at+Adv: moasskasappot
    måskas+A+Superl+Der/at+Adv: moasskasabmusit
    måskas+A+Comp+Der/Dimin+Sg+Nom: moasskasappusj
    måskas+A+Comp+Der/Dimin+Der/at+Adv: moasskasapputjit
    måskas+A+Der/at+Adv: moasskasit
    måskas+A+Attr+Der/vuohta+N+Sg+Nom: måskasvuohta

  Adjective - sáltes: # SÁDNES and TJIEGOS
    sáltes+A+Attr: sáltes
    sáltes+A+Sg+Nom: sáltes
    sáltes+A+Sg+Ine: [sálltán, sálltásin]
    sáltes+A+Comp+Sg+Nom: sálltáp, sálltásabbo
    sáltes+A+Superl+Sg+Nom: sálltámus
    sáltes+A+Comp+Der/at+Adv: sálltábut
    sáltes+A+Superl+Der/at+Adv: sálltámusát
    sáltes+A+Comp+Der/Dimin+Sg+Nom: sálltábusj
    sáltes+A+Comp+Der/Dimin+Der/at+Adv: sálltábuttjat
    sáltes+A+Der/at+Adv: sálltát
    sáltes+A+Attr+Der/vuohta+N+Sg+Nom: sáltesvuohta

  Adjective - snáves: # SNÁVES and TJIEGOS
    snáves+A+Attr: snáves
    snáves+A+Sg+Nom: snáves
    snáves+A+Sg+Gen: snávvása, snávvasa
    snáves+A+Comp+Sg+Nom: snávvásabbo, 
    snáves+A+Superl+Sg+Nom: snávvásamos
    snáves+A+Comp+Der/at+Adv: snávvásappot
    snáves+A+Superl+Der/at+Adv: snávvásabmusit
    snáves+A+Comp+Der/Dimin+Sg+Nom: snávvásappusj
    snáves+A+Comp+Der/Dimin+Der/at+Adv: snávvásapputjit
    snáves+A+Der/at+Adv: snávvásit
    snáves+A+Attr+Der/vuohta+N+Sg+Nom: snávesvuohta

  Adjective - rádas: # RÁDAS and LEXATTR
    rádas+A+Attr: [rádas,ráda]
    rádas+A+Sg+Nom: rádas
    rádas+A+Sg+Acc: ráddasav
    rádas+A+Comp+Sg+Nom: ráddasabbo
    rádas+A+Superl+Sg+Nom: ráddasamos
    rádas+A+Comp+Der/at+Adv: ráddasappot
    rádas+A+Superl+Der/at+Adv: ráddasabmusit
    rádas+A+Comp+Der/Dimin+Sg+Nom: ráddasappusj
    rádas+A+Comp+Der/Dimin+Der/at+Adv: ráddasapputjit
    rádas+A+Der/at+Adv: ráddasit
    rádas+A+Attr+Der/vuohta+N+Sg+Nom: rádasvuohta

  Adjective - sjkærnja: # TSIBTSA
    sjkærnja+A+Attr: sjkærnja
    sjkærnja+A+Sg+Nom: sjkærnja
    sjkærnja+A+Sg+Com: sjkærnnjagijn
    sjkærnja+A+Comp+Sg+Nom: sjkærnnjagabbo
    sjkærnja+A+Superl+Sg+Nom: sjkærnnjagamos
    sjkærnja+A+Comp+Der/at+Adv: sjkærnnjagappot
    sjkærnja+A+Superl+Der/at+Adv: sjkærnnjagabmusit
    sjkærnja+A+Comp+Der/Dimin+Sg+Nom: sjkærnnjagappusj
    sjkærnja+A+Comp+Der/Dimin+Der/at+Adv: sjkærnnjagapputjit
    sjkærnja+A+Der/at+Adv: sjkærnnjagit
    sjkærnja+A+Attr+Der/vuohta+N+Sg+Nom: sjkærnjavuohta

  Adjective - guojttis: # TJALMMIS
    guojttis+A+Attr: guojttis
    guojttis+A+Sg+Nom: guojttis
    guojttis+A+Sg+Com: guojttisijn
    guojttis+A+Comp+Sg+Nom: guojttisabbo
    guojttis+A+Superl+Sg+Nom: guojttisamos
    guojttis+A+Comp+Der/at+Adv: guojttisappot
    guojttis+A+Superl+Der/at+Adv: guojttisabmusit
    guojttis+A+Comp+Der/Dimin+Sg+Nom: guojttisappusj
    guojttis+A+Comp+Der/Dimin+Der/at+Adv: guojttisapputjit
    guojttis+A+Der/at+Adv: guojttisit
    guojttis+A+Attr+Der/vuohta+N+Sg+Nom: guojttisvuohta

# Adjectives with -is attribut.


  Adjective - guojttis: # TJIEGOS
    guojttis+A+Attr: guojttis
    guojttis+A+Sg+Nom: guojttis
    guojttis+A+Sg+Acc: guojttisav
    guojttis+A+Comp+Sg+Nom: guojttisabbo
    guojttis+A+Superl+Sg+Nom: guojttisamos
    guojttis+A+Comp+Der/at+Adv: guojttisappot
    guojttis+A+Superl+Der/at+Adv: guojttisabmusit
    guojttis+A+Comp+Der/Dimin+Sg+Nom: guojttisappusj
    guojttis+A+Comp+Der/Dimin+Der/at+Adv: guojttisapputjit
    guojttis+A+Der/at+Adv: guojttisit
    guojttis+A+Attr+Der/vuohta+N+Sg+Nom: guojttisvuohta

  Adjective - låssåt: # LÅSSÅT
    låssåt+A+Attr: [låssis,låsså]
    låssåt+A+Sg+Nom: låssåt
    låssåt+A+Sg+Gen: låssåda
    låssåt+A+Comp+Sg+Nom: [låsep, låssådabbo]
    låssåt+A+Superl+Sg+Nom: [låsemus, låssådamos]
    låssåt+A+Comp+Der/Dimin+Sg+Nom: [låsebusj,låssådappusj]
    låssåt+A+Der/at+Adv: låssådit
    låssåt+A+Comp+Der/Dimin+Der/at+Adv: [låsebuttjat,låssådapputjit]
    låssåt+A+Attr+Der/vuohta+N+Sg+Nom: [låssisvuohta, låssåvuohta]

  Adjective - suohkat: # SUOHKAT
    suohkat+A+Attr: suohkkis
    suohkat+A+Sg+Nom: suohkat 
    suohkat+A+Sg+Acc: suohkadav 
    suohkat+A+Comp+Sg+Nom: suohkadabbo
    suohkat+A+Superl+Sg+Nom: suohkadamos
    suohkat+A+Comp+Der/Dimin+Sg+Nom: suohkadappusj
    suohkat+A+Der/at+Adv: suohkadit
    suohkat+A+Comp+Der/Dimin+Der/at+Adv: suohkadapputjit
    suohkat+A+Attr+Der/vuohta+N+Sg+Nom: suohkkisvuohta

  Adjective - njárbbat: # SUOHKAT
    njárbbat+A+Attr: njárbbis 
    njárbbat+A+Sg+Nom: njárbbat 
    njárbbat+A+Sg+Ine: njárbbadin
    njárbbat+A+Comp+Sg+Nom: njárbbadabbo
    njárbbat+A+Superl+Sg+Nom: njárbbadamos
    njárbbat+A+Comp+Der/Dimin+Sg+Nom: njárbbadappusj
    njárbbat+A+Der/at+Adv: njárbbadit
    njárbbat+A+Comp+Der/Dimin+Der/at+Adv: njárbbadapputjit
    njárbbat+A+Attr+Der/vuohta+N+Sg+Nom: njárbbisvuohta

  Adjective - vigák: # BASSTEL
    vigák+A+Attr: vigágis 
    vigák+A+Sg+Nom: vigák 
    vigák+A+Sg+Com: vigágijn 
    vigák+A+Comp+Sg+Nom: vigágabbo
    vigák+A+Superl+Sg+Nom: vigágamos
    vigák+A+Comp+Der/Dimin+Sg+Nom: vigágappusj
    vigák+A+Comp+Der/Dimin+Der/at+Adv: vigágapputjit
    vigák+A+Der/at+Adv: vigágit
    vigák+A+Attr+Der/vuohta+N+Sg+Nom: vigágisvuohta

  Adjective - dabár: # DABÁR
    dabár+A+Attr: dabáris 
    dabár+A+Sg+Nom: dabár 
    dabár+A+Sg+Gen: dahpara 
    dabár+A+Comp+Sg+Nom: dahparabbo
    dabár+A+Superl+Sg+Nom: dahparamos
    dabár+A+Comp+Der/Dimin+Sg+Nom: dahparappusj
    dabár+A+Comp+Der/Dimin+Der/at+Adv: dahparapputjit
    dabár+A+Der/at+Adv: dahparit
    dabár+A+Attr+Der/vuohta+N+Sg+Nom: dabárisvuohta

# Other odd-syllable adjectives

  Adjective - báhkas: # GALMAS
    báhkas+A+Attr: báhkka
    báhkas+A+Sg+Nom: báhkas
    báhkas+A+Sg+Acc: báhkkasav
    báhkas+A+Comp+Sg+Nom: báhkkasabbo
    báhkas+A+Superl+Sg+Nom: báhkkasamos
    báhkas+A+Comp+Der/at+Adv: báhkkasappot
    báhkas+A+Superl+Der/at+Adv: báhkkasabmusit
    báhkas+A+Comp+Der/Dimin+Sg+Nom: báhkkasappusj
    báhkas+A+Comp+Der/Dimin+Der/at+Adv: báhkkasapputjit
    báhkas+A+Der/at+Adv: báhkkasit
    báhkas+A+Attr+Der/vuohta+N+Sg+Nom: báhkkavuohta

  Adjective - sájsas: # SÁJSAS
    sájsas+A+Attr: sájsse
    sájsas+A+Sg+Nom: sájsas
    sájsas+A+Sg+Ine: sájssasin
    sájsas+A+Comp+Sg+Nom: sájssasabbo
    sájsas+A+Superl+Sg+Nom: sájssasamos
    sájsas+A+Comp+Der/Dimin+Sg+Nom: sájssasappusj
    sájsas+A+Comp+Der/Dimin+Der/at+Adv: sájssasapputjit
    sájsas+A+Comp+Der/at+Adv: sájssasappot
    sájsas+A+Superl+Der/at+Adv: sájssasabmusit
    sájsas+A+Der/at+Adv: sájssasit
    sájsas+A+Attr+Der/vuohta+N+Sg+Nom: sájssevuohta

# -t adjectives

  Adjective - låssåt: # LÅSSÅT
    låssåt+A+Attr: [låsså, låssis] 
    låssåt+A+Sg+Nom: låssåt
    låssåt+A+Comp+Sg+Nom: [låsep,låssådabbo]
    låssåt+A+Superl+Sg+Nom: [låsemus,låssådamos]
    låssåt+A+Comp+Der/at+Adv: [låsebut, låssådappot]
    låssåt+A+Superl+Der/at+Adv: [låsemusát, låssådabmusit]
    låssåt+A+Comp+Der/Dimin+Sg+Nom: [låsebusj, låssådappusj]
    låssåt+A+Comp+Der/Dimin+Der/at+Adv: [låsebuttjat, låssådapputjit]
    låssåt+A+Der/at+Adv: låssådit
    låssåt+A+Attr+Der/vuohta+N+Sg+Nom: [låssåvuohta, låssisvuohta]

  Adjective - njárbbat: # SUOHKAT
    njárbbat+A+Attr: njárbbis
    njárbbat+A+Sg+Nom: njárbbat
    njárbbat+A+Comp+Sg+Nom: njárbbadabbo
    njárbbat+A+Superl+Sg+Nom: njárbbadamos
    njárbbat+A+Attr+Der/vuohta+N+Sg+Nom: njárbbisvuohta
    njárbbat+A+Der/vuohta+N+Sg+Nom: njárbbatvuohta
    njárbbat+A+Comp+Der/at+Adv: njárbbadappot
    njárbbat+A+Superl+Der/at+Adv: njárbbadabmusit
    njárbbat+A+Comp+Der/Dimin+Sg+Nom: njárbbadappusj
    njárbbat+A+Comp+Der/Dimin+Der/at+Adv: njárbbadapputjit
    njárbbat+A+Der/at+Adv: njárbbadit
    njárbbat+A+Attr+Der/vuohta+N+Sg+Nom: njárbbisvuohta

  Adjective - suohkat: # SUOHKAT
    suohkat+A+Attr: suohkkis 
    suohkat+A+Sg+Nom: suohkat 

  Adjective - duolbbat: # SUOHKAT and LEXATTR
    duolbbat+A+Attr: [duolbbis, duolbba]
    duolbbat+A+Sg+Nom: duolbbat 
    duolbbat+A+Comp+Sg+Nom: duolbbadabbo
    duolbbat+A+Superl+Sg+Nom: duolbbadamos

  Adjective - jalggat: # SUOHKAT, LEXATTR
    jalggat+A+Attr: [jalgga, jalggis]
    jalggat+A+Sg+Nom: jalggat 
    jalggat+A+Sg+Com: jalggadijn 
    jalggat+A+Comp+Sg+Nom: jalggadabbo
    jalggat+A+Superl+Sg+Nom: jalggadamos
    jalggat+A+Attr+Der/vuohta+N+Sg+Nom: [jalggavuohta, jalggisvuohta]
    jalggat+A+Der/vuohta+N+Sg+Nom: jalggatvuohta

  Adjective - ruoppsat: #  SUOHKAT
    ruoppsat+A+Attr: ruoppsis
    ruoppsat+A+Sg+Nom: ruoppsat
    ruoppsat+A+Sg+Gen: ruoppsada
    ruoppsat+A+Sg+Acc: ruoppsadav
    ruoppsat+A+Sg+Ill: ruoppsadij
    ruoppsat+A+Sg+Ine: ruoppsadin
    ruoppsat+A+Sg+Ela: ruoppsadis
    ruoppsat+A+Sg+Com: ruoppsadijn
    ruoppsat+A+Pl+Nom: ruoppsada
    ruoppsat+A+Pl+Gen: ruoppsadij
    ruoppsat+A+Pl+Acc: ruoppsadijt
    ruoppsat+A+Pl+Ill: ruoppsadijda
    ruoppsat+A+Pl+Ine: ruoppsadijn
    ruoppsat+A+Pl+Ela: ruoppsadijs
    ruoppsat+A+Pl+Com: ruoppsadij
    ruoppsat+A+Ess: ruoppsadin
    ruoppsat+A+Comp+Sg+Nom: ruoppsadabbo
    ruoppsat+A+Superl+Sg+Nom: ruoppsadamos

  Adjective - smávuk: # SJÆVNNJAT
    smávuk+A+Attr: []
    smávuk+A+Sg+Nom: smávuk 
    smávuk+A+Sg+Gen: smávuga 
    smávuk+A+Comp+Sg+Nom: smávugabbo
    smávuk+A+Superl+Sg+Nom: smávugamos
    smávuk+A+Comp+Der/at+Adv: smávugappot
    smávuk+A+Superl+Der/at+Adv: smávugabmusit
    smávuk+A+Comp+Der/Dimin+Sg+Nom: smávugappusj
    smávuk+A+Comp+Der/Dimin+Der/at+Adv: smávugapputjit
    smávuk+A+Der/at+Adv: smávugit
    smávuk+A+Attr+Der/vuohta+N+Sg+Nom: []

# Other

  Adjective - ieŋŋils: # IENNILS
    ieŋŋils+A+Attr: []
    ieŋŋils+A+Sg+Nom: ieŋŋils
    ieŋŋils+A+Sg+Acc: ieŋŋilsav
    ieŋŋils+A+Comp+Sg+Nom: []
    ieŋŋils+A+Superl+Sg+Nom: []

# -es adjectives

  Adjective - dimes: # GIMES and LINES
    dimes+A+Attr: dibma
    dimes+A+Sg+Nom: dimes
    dimes+A+Sg+Acc: [dibmasav, dibmásav]
    dimes+A+Comp+Sg+Nom: [dibmasabbo, dibmasabbo]
    dimes+A+Superl+Sg+Nom: [dibmasamos, dibmásamos]
    dimes+A+Comp+Der/at+Adv: [dibmasappot, dibmásappot]
    dimes+A+Superl+Der/at+Adv: [dibmasabmusit, dibmásabmusit]
    dimes+A+Comp+Der/Dimin+Sg+Nom: [dibmasappusj, dibmásappusj]
    dimes+A+Comp+Der/Dimin+Der/at+Adv: [dibmasapputjit, dibmásapputjit]
    dimes+A+Der/at+Adv: [dibmasit, dibmásit]
    dimes+A+Attr+Der/vuohta+N+Sg+Nom: dibmavuohta

  Adjective - snáves: # LUOBES and TJIEGOS
    snáves+A+Attr: snáves
    snáves+A+Sg+Nom: snáves
    snáves+A+Sg+Acc: [snávvásav, snávvasav]
    snáves+A+Comp+Sg+Nom: [snávvásabbo, snávvasabbo]
    snáves+A+Superl+Sg+Nom: [snávvasamos, snávvásamos]
    snáves+A+Comp+Der/at+Adv: [snávvasappot, snávvásappot]
    snáves+A+Superl+Der/at+Adv: [snávvasabmusit, snávvásabmusit]
    snáves+A+Comp+Der/Dimin+Sg+Nom: [snávvasappusj, snávvásappusj]
    snáves+A+Comp+Der/Dimin+Der/at+Adv: [snávvasapputjit, snávvásapputjit]
    snáves+A+Der/at+Adv: [snávvasit, snávvásit]
    snáves+A+Attr+Der/vuohta+N+Sg+Nom: snávesvuohta

  Adjective - tjoaskes: # TJIEGOS
    tjoaskes+A+Attr: tjoaskes 
    tjoaskes+A+Sg+Nom: tjoaskes 
    tjoaskes+A+Sg+Com: tjoasskásijn 
    tjoaskes+A+Comp+Sg+Nom: tjoasskásabbo
    tjoaskes+A+Superl+Sg+Nom: tjoasskásamos
    tjoaskes+A+Comp+Der/at+Adv: tjoasskásappot
    tjoaskes+A+Superl+Der/at+Adv: tjoasskásabmusit
    tjoaskes+A+Comp+Der/Dimin+Sg+Nom: tjoasskásappusj
    tjoaskes+A+Comp+Der/Dimin+Der/at+Adv: tjoasskásapputjit
    tjoaskes+A+Der/at+Adv: tjoasskásit
    tjoaskes+A+Attr+Der/vuohta+N+Sg+Nom: tjoaskesvuohta

  Adjective - vijdes: # TJIEGOS
    vijdes+A+Attr: vijdes 
    vijdes+A+Sg+Nom: vijdes
    vijdes+A+Sg+Gen: vijddása
    vijdes+A+Comp+Sg+Nom: vijddásabbo
    vijdes+A+Superl+Sg+Nom: vijddásamos

  Adjective - vájves: # TJIEGOS
    vájves+A+Attr: vájves
    vájves+A+Sg+Nom: vájves
    vájves+A+Sg+Gen: vájvvása
    vájves+A+Sg+Acc: vájvvásav
    vájves+A+Sg+Ill: vájvvásij
    vájves+A+Sg+Ine: vájvvásin
    vájves+A+Sg+Ela: vájvvásis
    vájves+A+Sg+Com: vájvvásijn
    vájves+A+Pl+Nom: vájvvása
    vájves+A+Pl+Gen: vájvvásij
    vájves+A+Pl+Acc: vájvvásijt
    vájves+A+Pl+Ill: vájvvásijda
    vájves+A+Pl+Ine: vájvvásijn
    vájves+A+Pl+Ela: vájvvásijs
    vájves+A+Pl+Com: vájvvásij
    vájves+A+Ess: vájvvásin
    vájves+A+Comp+Sg+Nom: vájvvásabbo
    vájves+A+Superl+Sg+Nom: vájvvásamos

  Adjective - suvres: # SUVRES and LINES
    suvres+A+Attr: suvra
    suvres+A+Sg+Nom: suvres
    suvres+A+Sg+Gen: [suvrrá, suvrrása]
    suvres+A+Comp+Sg+Nom: suvrráp
    suvres+A+Superl+Sg+Nom: suvrrámus
    suvres+A+Comp+Der/at+Adv: suvrrábut
    suvres+A+Superl+Der/at+Adv: suvrrámusát
    suvres+A+Comp+Der/Dimin+Sg+Nom: suvrrábusj
    suvres+A+Comp+Der/Dimin+Der/at+Adv: suvrrábuttjat
    suvres+A+Der/at+Adv: suvrrát
    suvres+A+Attr+Der/vuohta+N+Sg+Nom: suvravuohta

  Adjective - goastes: # OAMES
    goastes+A+Attr: goasste 
    goastes+A+Sg+Nom: goastes
    goastes+A+Sg+Gen: goasstása
    goastes+A+Comp+Sg+Nom: goasstásabbo
    goastes+A+Superl+Sg+Nom: goasstásamos
    goastes+A+Comp+Der/at+Adv: goasstásappot
    goastes+A+Superl+Der/at+Adv: goasstásabmusit
    goastes+A+Comp+Der/Dimin+Sg+Nom: goasstásappusj
    goastes+A+Comp+Der/Dimin+Der/at+Adv: goasstásapputjit
    goastes+A+Der/at+Adv: goasstásit
    goastes+A+Attr+Der/vuohta+N+Sg+Nom: goasstevuohta

  Adjective - luobes: # 
    luobes+A+Attr: luobes 
    luobes+A+Sg+Nom: luobes
    luobes+A+Sg+Acc: luohpasav
    luobes+A+Comp+Sg+Nom: luohpasabbo
    luobes+A+Superl+Sg+Nom: luohpasamos

  Adjective - gimes: # GIMES
    gimes+A+Attr: gibma 
    gimes+A+Sg+Nom: gimes
    gimes+A+Sg+Acc: gibmasav
    gimes+A+Comp+Sg+Nom: gibmasabbo
    gimes+A+Superl+Sg+Nom: gibmasamos

  Adjective - rávdes: # SJÆVNNJAT
    rávdes+A+Attr: []
    rávdes+A+Sg+Nom: rávdes
    rávdes+A+Sg+Gen: rávddása
    rávdes+A+Comp+Sg+Nom: rávddásabbo
    rávdes+A+Superl+Sg+Nom: rávddásamos
    rávdes+A+Comp+Der/at+Adv: rávddásappot
    rávdes+A+Superl+Der/at+Adv: rávddásabmusit
    rávdes+A+Comp+Der/Dimin+Sg+Nom: rávddásappusj
    rávdes+A+Comp+Der/Dimin+Der/at+Adv: rávddásapputjit
    rávdes+A+Der/at+Adv: rávddásit
    rávdes+A+Attr+Der/vuohta+N+Sg+Nom: []

  Adjective - vánes: # LEXATTR and DIMES
    vánes+A+Attr: [vánes, vádna]
    vánes+A+Sg+Nom: vánes
    vánes+A+Sg+Gen: vádnása
    vánes+A+Comp+Sg+Nom: vádnásabbo
    vánes+A+Superl+Sg+Nom: vádnásamos

# -ak adjectives

  Adjective - gassak: # ALLAK  galggá så -appot?
    gassak+A+Attr: gassa 
    gassak+A+Sg+Nom: gassak 
    gassak+A+Sg+Gen: gassaga 
    gassak+A+Comp+Sg+Nom: gasep
    gassak+A+Superl+Sg+Nom: gasemus
    gassak+A+Comp+Der/at+Adv: [gasebut, gassagappot]
    gassak+A+Superl+Der/at+Adv: [gasemusát, gassagabmusit]
    gassak+A+Comp+Der/Dimin+Sg+Nom: gasebusj
    gassak+A+Comp+Der/Dimin+Der/at+Adv: gasebuttjat
    gassak+A+Der/at+Adv: gassagit
    gassak+A+Attr+Der/vuohta+N+Sg+Nom: gassavuohta

  Adjective - allak: # ALLAK galggá så -appot?
    allak+A+Attr: alla 
    allak+A+Sg+Nom: allak 
    allak+A+Sg+Acc: allagav 
    allak+A+Comp+Sg+Nom: alep
    allak+A+Superl+Sg+Nom: alemus
    allak+A+Comp+Der/at+Adv: [alebut, allagappot]
    allak+A+Superl+Der/at+Adv: [alemusát, allagabmusit]
    allak+A+Comp+Der/Dimin+Sg+Nom: alebusj
    allak+A+Comp+Der/Dimin+Der/at+Adv: alebuttjat
    allak+A+Der/at+Adv: allagit
    allak+A+Attr+Der/vuohta+N+Sg+Nom: allavuohta

  Adjective - gåbddåk: # GÅBDDÅK  galggá så -appot?
    gåbddåk+A+Attr: gåbddå 
    gåbddåk+A+Sg+Nom: gåbddåk 
    gåbddåk+A+Sg+Acc: gåbddågav 
    gåbddåk+A+Comp+Sg+Nom: gåbdep
    gåbddåk+A+Superl+Sg+Nom: gåbdemus
    gåbddåk+A+Comp+Der/at+Adv: [gåbdebut, gåbddågappot]
    gåbddåk+A+Superl+Der/at+Adv: [gåbdemusát, gåbddågabmusit]
    gåbddåk+A+Comp+Der/Dimin+Sg+Nom: gåbdebusj
    gåbddåk+A+Comp+Der/Dimin+Der/at+Adv: gåbdebuttjat
    gåbddåk+A+Der/at+Adv: gåbddågit
    gåbddåk+A+Attr+Der/vuohta+N+Sg+Nom: gåbddåvuohta

  Adjective - girjak: # MUTTÁK give both -k and -gis attr
    girjak+A+Attr: [girjak, girjagis]
    girjak+A+Sg+Nom: girjak 
    girjak+A+Comp+Sg+Nom: girjagabbo
    girjak+A+Superl+Sg+Nom: girjagamos
    girjak+A+Comp+Der/at+Adv: girjagappot
    girjak+A+Superl+Der/at+Adv: girjagabmusit
    girjak+A+Comp+Der/Dimin+Sg+Nom: girjagappusj
    girjak+A+Comp+Der/Dimin+Der/at+Adv: girjagapputjit
    girjak+A+Der/at+Adv: girjagit
    girjak+A+Attr+Der/vuohta+N+Sg+Nom: girjakvuohta

  Adjective - jagák: # AGAdj
    jagák+A+Attr: jagák 
    jagák+A+Sg+Nom: jagák
    jagák+A+Sg+Acc: jagágav
    jagák+A+Comp+Sg+Nom: []
    jagák+A+Superl+Sg+Nom: []

  Adjective - rihtsok: # RIHTSOK
    rihtsok+A+Attr: rihtso 
    rihtsok+A+Sg+Nom: rihtsok 
    rihtsok+A+Sg+Com: rihtsogijn 
    rihtsok+A+Comp+Sg+Nom: rihtsogabbo
    rihtsok+A+Superl+Sg+Nom: rihtsogamos
    rihtsok+A+Comp+Der/at+Adv: rihtsogappot
    rihtsok+A+Superl+Der/at+Adv: rihtsogabmusit
    rihtsok+A+Comp+Der/Dimin+Sg+Nom: rihtsogappusj
    rihtsok+A+Comp+Der/Dimin+Der/at+Adv: rihtsogapputjit
    rihtsok+A+Der/at+Adv: rihtsogit
    rihtsok+A+Attr+Der/vuohta+N+Sg+Nom: rihtsovuohta

  Adjective - roahkok: # BASSTEL
    roahkok+A+Attr: roahkogis 
    roahkok+A+Sg+Nom: roahkok 
    roahkok+A+Sg+Ine: roahkogin 
    roahkok+A+Comp+Sg+Nom: roahkogabbo
    roahkok+A+Superl+Sg+Nom: roahkogamos
    roahkok+A+Comp+Der/at+Adv: roahkogappot
    roahkok+A+Superl+Der/at+Adv: roahkogabmusit
    roahkok+A+Comp+Der/Dimin+Sg+Nom: roahkogappusj
    roahkok+A+Comp+Der/Dimin+Der/at+Adv: roahkogapputjit
    roahkok+A+Der/at+Adv: roahkogit
    roahkok+A+Attr+Der/vuohta+N+Sg+Nom: roahkogisvuohta

  Adjective - skárbak: # SKÁRBAK
    skárbak+A+Attr: skárbbis
    skárbak+A+Sg+Nom: skárbak
    skárbak+A+Sg+Acc: skárbagav
    skárbak+A+Comp+Sg+Nom: skárbagabbo
    skárbak+A+Superl+Sg+Nom: skárbagamos
    skárbak+A+Comp+Der/at+Adv: skárbagappot
    skárbak+A+Superl+Der/at+Adv: skárbagabmusit
    skárbak+A+Comp+Der/Dimin+Sg+Nom: skárbagappusj
    skárbak+A+Comp+Der/Dimin+Der/at+Adv: skárbagapputjit
    skárbak+A+Der/at+Adv: skárbagit
    skárbak+A+Attr+Der/vuohta+N+Sg+Nom: skárbbisvuohta

  Adjective - gasuk: # SJÆVNNJAT
    gasuk+A+Attr: gassa
    gasuk+A+Sg+Nom: gasuk 
    gasuk+A+Sg+Gen: gasuga 
    gasuk+A+Comp+Sg+Nom: gasugabbo
    gasuk+A+Superl+Sg+Nom: gasugamos
    gasuk+A+Comp+Der/at+Adv: gasugappot
    gasuk+A+Superl+Der/at+Adv: gasugabmusit
    gasuk+A+Comp+Der/Dimin+Sg+Nom: gasugappusj
    gasuk+A+Comp+Der/Dimin+Der/at+Adv: gasugapputjit
    gasuk+A+Der/at+Adv: gasugit
    gasuk+A+Attr+Der/vuohta+N+Sg+Nom: gassavuohta

  Adjective - stuorak: # STUORAK
    stuorak+A+Attr: [stuor, stuorra] 
    stuorak+A+Sg+Nom: stuorak 
    stuorak+A+Sg+Acc: stuoragav 
    stuorak+A+Comp+Sg+Nom: stuoráp
    stuorak+A+Superl+Sg+Nom: stuorámus
    stuorak+A+Comp+Der/at+Adv: stuorábut
    stuorak+A+Superl+Der/at+Adv: stuorámusát
    stuorak+A+Comp+Der/Dimin+Sg+Nom: stuorábusj
    stuorak+A+Comp+Der/Dimin+Der/at+Adv: stuorábuttjat
    stuorak+A+Der/at+Adv: stuoragit
    stuorak+A+Attr+Der/vuohta+N+Sg+Nom: stuorravuohta
